高雄高等行政法院簡易判決
　　　　　　　　　　　　　　　　 九十四年度簡字第九九號
原　　　告　龔明彩即客寮畜牧場.
被　　　告　高雄縣政府
代　表　人　甲○○○○
上列當事人間因水污染防治法事件，原告不服行政院環境保護署
中華民國九十四年二月二日環署訴字第０九三００七八０六五號
訴願決定，提起行政訴訟。本院判決如下：
　　主  文
原告之訴駁回。
訴訟費用由原告負擔。
　　事實及理由
一、緣原告在高雄縣內門鄉○○段八０一地號土地從事畜牧業飼
    養豬隻約二九０頭，經行政院環境保護署（以下簡稱：環保
    署）派員會同被告所屬環境保護局（以下簡稱：環保局）人
    員，於民國（下同）九十三年五月二十八日十五時三十五分
    許，前往前址稽查該畜牧場廢（污）水處理設施及廢（污）
    水排放情形，發現該養豬場未領有廢（污）水排放許可證逕
    行排放廢（污）水於地面承受水體，違反水污染防治法第十
    四條第一項規定。被告乃依同法第四十五條規定處新台幣（
    下同）六萬元之罰鍰，並限期於九十三年十月三十日前提出
    排放許可證之申請。原告不服，提起訴願，經遭決定駁回，
    遂提起本件行政訴訟。
二、原告起訴意旨略謂：原告經營之客寮畜牧場，原申請登記二
    ００頭豬隻以下，無需設立廢（污）水排放設施，爾後雖飼
    養二００頭以上，但已依規定建構廢（污）水設施，並已向
    被告申請核發廢（污）水排放許可。抑且，排放之水質檢體
    亦符合排放標準，但均遭被告退回原申請證件，並非未申領
    排放許可。況原告目前仍在申請中。又政府施政應體恤民間
    疾苦，不該初犯即以嚴懲，而無申覆機會。且牧場排放之廢
    （污）水全部用於原告所營果園灌溉用，並無污染地面承受
    水體。乃請求判決撤銷原處分云云。
三、被告答辯意旨略謂：（一）按水污染防治法第十四條第一項
    規定：「事業排放廢（污）水於地面水體者，應向直轄市、
    縣（市）主管機關或中央主管機關委託之機關申請，經審查
    登記，發給排放許可證或簡易排放許可文件後，始得排放廢
    （污）水。」同法第四十五條規定：「違反第十四條第一項
    、第二項或第十五條第一項規定者，處新台幣六萬元以上六
    十萬元以下罰鍰，並通知限期補正，屆期仍未補正者，按次
    處罰。」原告從事畜牧業，產生廢水並有排放廢水行為即負
    有取得排放許可之義務，原告未領有排放許可證即排放廢水
    ，顯已違反前揭規定。被告依水污染防治法第四十五條規定
    處以原告六萬元之罰鍰，並無違誤。（二）本件為環保署人
    員與被告所屬環保局人員於九十三年五月二十八日會同原告
    至畜牧場稽查，發現原告未領有廢（污）水排放許可證逕自
    排放廢（污）水於地面水體，並在現場製作水污染稽查記錄
    ，該記錄記載略以：「．．現場稽查豬隻約二九０頭，惟業
    者（即原告）無法出示廢（污）水排放許可證件，將回局查
    明是否領有廢（污）水排放許可證，再行處置。」上開稽查
    工作記錄亦經環保署人員與被告環保局人員現場簽名確認無
    誤，故原告違規事證已明。從而，被告據以裁罰，尚無違誤
    。原告所訴為無理由，請予駁回等語。
四、按「事業排放廢（污）水於地面水體者，應向直轄市、縣（
    市）主管機關或中央主管機關委託之機關申請，經審查登記
    ，發給排放許可證或簡易排放許可文件後，始得排放廢（污
    ）水。」「違反第十四條第一項．．．規定者，處新台幣六
    萬元以上六十萬元以下罰鍰，並通知限期補正，．．．。」
    水污染防治法第十四條第一項及第四十五條分別定有明文。
五、本件原告於前址從事畜牧業養豬隻，經環保署派員會同被告
    所屬環保局人員於九十三年五月二十八日共同派員前往稽查
    ，發現原告未申請領有排放許可證而排放廢（污）水於地面
    水體，違反水污染防治法第十四條第一項規定，乃依同法第
    四十五條規定裁處六萬元之罰鍰，並限期九十三年十月三十
    日前完成補正等情，有水污染稽查記錄、水質檢驗報告、稽
    查照片及原處分書等影本附卷可稽，並為兩造所不爭執，洵
    堪認定。原告既未申請領有排放許可證而排放廢（污）水於
    地面水體，被告依首揭規定裁處罰鍰，即非無據。至原告主
    張其原申請登記飼養二００頭豬隻以下，無需設立廢（污）
    水排放設施，爾後飼養雖在二００頭以上，然已依規定建構
    廢（污）水設施，並已向被告申請核發廢（污）水排放許可
    證云云。然查，首揭水污染防治法第十四條第一項規定，須
    取得許可證始可得排放廢（污）水於地面水體，本件原告迄
    至查獲之日仍未領有排放許可證，尚不能以其已申請為由，
    而予卸責。再者，原告訴稱該場養豬廢水全部供給原告果園
    灌溉用，並無流出他人土地污染環境乙節，惟依稽查照片顯
    示，系爭場址之養豬廢（污）水確實經由溝道流入養豬周界
    水溝後排入地面承受水體，原告所訴未流入地面承受水體云
    云，即難信實。
六、綜上所述，原告之主張並無可採；故被告認原告違反水污染
    防治法第十四條第一項規定，依同法第四十五條規定處以六
    萬元罰鍰並限期補正，尚無違誤；訴願決定予以駁回，亦無
    不合。原告提起本件訴訟求為撤銷，為無理由，應予駁回。
    又本件屬簡易事件，爰不經言詞辯論，逕以判決駁回。
七、據上論結，本件原告之訴為無理由，依行政訴訟法第二百三
    十三條第一項、第二百三十六條、第一百九十五條第一項後
    段、第九十八條第三項前段，判決如主文。
中　　華　　民　　國　九十四　年　　六　　月　 二十　 日
                  第二庭      法  官  蘇秋津
以上正本係照原本作成。
如不服本判決，應於送達後二十日內，向本院提出上訴狀並表明
上訴理由，如於本判決宣示後送達前提起上訴者，應於判決送達
後二十日內補提上訴理由書（須按他造當事人人數附繕本）。
提起上訴應預繳送達用雙掛號郵票七份（每份三十四元）。
中　　華　　民　　國　九十四　年　　六　　月　 二十 　日
　　　　　　　　　　　　　　　書記官  陳嬿如
附註:
行政訴訟法第二百三十五條（第一項、第二項）:
對於適用簡易程序之裁判提起上訴或抗告，須經最高行政法院之
許可。
前項許可，以訴訟事件所涉及之法律見解具有原則性者為限。
